【裁判字號】    89,易,710
【裁判日期】    891123
【裁判案由】    竊盜
【裁判全文】
臺灣新竹地方法院刑事判決                          八十九年度易字第七一０號
    公  訴  人  臺灣新竹地方法院檢察署檢察官
    被      告  乙○○
右列被告因竊盜案件，經檢察官聲請簡易判決處刑（八十九年度偵字第八四六號），
，本院認應適用通常程序，判決如左：
    主  文
乙○○竊盜，處有期徒刑伍月。
扣案之鑰匙壹支沒收。
    事  實
一、乙○○於民國八十八年十一月二十九日下午五時許，在台北市○○區○○路三段
    一一二號前（即台北市萬芳捷運車站對面），發現黃萬益所有車牌ＡＭＦ－３６
    ８號之三陽牌野狼藍色重型機車，與乙○○平日所騎乘之ＨＭＬ－９９８號（莊
    賢舉所有）同一款式之機車外觀相似，竟意圖為自己不法之所有，以其自備之鑰
    匙啟動該機車，而竊為己有，得手後供己代步騎用，嗣於同年十二月三十一日中
    午十二時許，在桃園縣大溪鎮○○路與仁和路口前為警查獲，並扣得鑰匙一支。
二、案經桃園縣警察局平鎮分局報請臺灣桃園地方法院檢察署檢察官呈請臺灣高等法
    院檢察署檢察長令移臺灣新竹地方法院檢察署檢察官偵查起訴。
    理  由
一、訊據被告乙○○矢口否認有於前揭時地竊取前開機車，辯稱：查獲的機車與伊的
    機車很像，且停的位置與伊的機車靠很近，乃不小心用了自備之鑰匙開了騎走，
    是誤騎並沒有要偷的意思云云。惟查：
（一）右揭機車係被害人黃萬益所有，於八十八年十一月二十九日下午五時許，在前
      開地址失竊，並於同日下午七時許向警方報案之事實，業據被害人之妻甲○○
      ○於警訊、及本院訊問時陳述明確，並有車輛竊盜車牌失竊資料個別查詢報表
      、贓物認領保管單各一紙在卷可稽，。
（二）被告固辯稱誤騎之失竊機車與其平日所騎用之機車外觀一模一樣、停的位置跟
      伊的機車靠很近云云，且提出該機車之照片供本院參酌，惟經本院傳訊證人即
      被害人之妻甲○○○到庭陳述證稱：「（問：提示被告自己所騎的六張照片是
      否和你的車相同？）我們的車子是和被告所提的照片是一模一樣。後座也有行
      李箱，只有在車子前面我們有裝壹個給小孩子踩的踏板。」、「（問：提示被
      告所畫的地點是否跟你的車停放地點是否一樣？）看不太出來。」等語（見本
      院卷宗第三十五、三十六頁），雖證人證稱外觀顏色款式與照片相類，惟亦指
      出失竊機車車前有踏板，而該踏板係極為明顯之特徵，縱外觀顏色款式相類，
      惟依一般使用機車之經驗，於騎乘時當可立即發現不同之處，被告之辯解顯與
      常情相悖，且縱認如被告所辯稱係誤騎，惟亦應於發現時【「（問：既不是你
      的車，你騎時有沒有發現不一樣？）我後來騎了半個月後，才發覺有點不一樣
      。車子我一直想要騎回去，但還是沒有騎回去。」（見本院卷宗第二十二頁）
      】即報警處理或將誤騎之機車騎回原先停放的位置，而被告不僅未為如上處理
      ，反而將之繼續騎用直至為警查獲止，足見被告之辯解顯屬無稽。復就被告與
      證人所繪製之機車停放位置亦多所差異，被告之辯解亦不足採；再，被告於警
      訊中陳稱伊有一部同樣的重機車放在該處，而現場只剩一部機車，所以不察就
      將之騎走云云，惟證人甲○○○證稱：「（你停放的地點是否擺有很多車？）
      是的。我停的時候跟後來我要去牽車的時候都有很多車子。」等語（見本院卷
      宗第三十五頁），參以被告與證人皆陳稱機車停放在萬芳捷運車站附近，而該
  地點一有捷運車站，二有萬芳醫院，出入之人員、機車勢必眾多，而被告辯稱
      現場只剩一部機車，所以將之騎走云云已與事實不相符合，且被告復陳稱：「
      （ＨＭＬ─九九八後來如何找到的？）被警察查獲前，大約十二月二十日左右
      我回去原來我放的地點（萬華捷運站對面）騎我自己的車回來。）」云云，亦
      與常情不符【被告自己騎乘之機車當時業已不見（自承亦未向警方報案失竊）
      ，而於現場只剩前開失竊之機車一部，因與被告不見之機車外觀相類遂將之騎
      走，嗣後竟還能於二十一天後於失竊地點驚奇發現自己騎用之機車並未失竊而
      將之騎回，而被告自己卻未能將其所辯稱「誤騎」之機車一同騎回原地或報警
      處理，足見被告所辯與常情顯有悖離】。
（三）被告確曾使用右揭被害人遭竊之機車，且該機車係於被告保管狀態下為警查獲
      ，業為被告所坦認，而其上開所辯，委不足採，已如前述，復有其所使用機車
      鑰匙一支扣案可資佐證，足認該機車確係被告所竊取，其行為時所具不法所有
      之意圖，亦屬灼然。
  綜上所述，被告所為否認竊盜行為之辯解，要屬事後卸責之詞，並不足採為有利於
  被告認定之依據，是本件罪證已臻明確，被告犯行堪以認定。
二、核被告所為，係犯刑法第三百二十條第一項之竊盜罪。爰審酌被告犯罪之動機、
    目的、手段、已有竊盜前科，有臺灣高等法院被告全國前案紀錄表一紙在卷可稽
    ，素行不良、犯罪所生損害、犯後猶飾詞否認犯行，等一切情狀，量處如主文所
    示之刑。至扣案之鑰匙一支，係供犯罪所用之物，且為被告所有，業經被告供明
    在卷可按，爰依刑法第三十八條第一項第二款併予宣告沒收。
據上論斷，應依刑事訴訟法第四百五十二條、第二百九十九條第一項前段、刑法第三
百二十條第一項、第三十八條第一項第二款，罰金罰鍰提高標準條例第一條前段，判
決如主文。
本案經檢察官章京文到庭執行職務。
中      華      民      國    八十九    年     十一     月    二十三    日
                                    臺灣新竹地方法院刑事第一庭
                                          法  官    馮  俊  郎
右正本證明與原本無異。
如不服本判決，應於送達後十日內向本院提出上訴狀（應附繕本），上訴於臺灣高等
法院。
                                          書記官    謝  國  聖
中      華      民      國    八十九    年     十一     月    二十三    日
附錄本案論罪科刑法條
刑法第三百二十條第一項
意圖為自己或第三人不法之所有，而竊取他人之動產者，為竊盜罪，處五年以下有期
徒刑、拘役或五百元以下罰金。


司法院資訊處製作；財團法人民間司法改革基金會備份。
